【裁判字號】    99,易,22
【裁判日期】    990526
【裁判案由】    詐欺
【裁判全文】
臺灣宜蘭地方法院刑事判決                99年度易字第22號
公  訴  人  臺灣宜蘭地方法院檢察署檢察官
被      告  乙○○
上列被告因詐欺案件，經檢察官提起公訴（98年度偵緝字第313號）
，本院判決如下：
    主  文
乙○○犯詐欺取財罪，累犯，處有期徒刑肆月，如易科罰金，以
新台幣壹仟元折算壹日；又幫助犯詐欺取財罪，累犯，處有期徒
刑月，如易科罰金，以新台幣壹仟元折算壹日。應執行有期徒
刑陸月，如易科罰金，以新台幣壹仟元折算壹日。
    事  實
一、乙○○前因偽造有價證券案件，經臺灣板橋地方法院於民國
    96年4月9日，以95年度訴字第775號刑事判決判處有期徒刑2
    年確定，於97年8月27日假釋出監，於98年4月19日假釋期滿
    ，以已執行論。詎乙○○已預見將自己或親友之金融機構帳
    戶資料提供他人使用，因該帳戶所有人名義與實際使用者不
    同，使用者即可藉此躲避員警追查，作為詐欺取財之犯罪工
    具；且現今一般金融機構帳戶之申請甚為簡易方便，如係基
    於正當用途而有使用帳戶之必要，通常需用人得以自己名義
    申請辦理即可，本無借用他人帳戶掩飾資金流向之必要。(一)
    惟乙○○竟基於詐欺取財之犯意，先於98年6月初某日上午9
    時許，在臺北縣樹林市○○路253之1號，向其母之友人丙○○佯稱：因自己並無帳戶可用，故要向其借用帳戶以作為薪
    資轉帳使用，用畢即歸還云云。致使丙○○信以為真，便將
    其所有之中華郵政股份有限公司羅東郵局（下稱羅東郵局）
    0000000-0000000號帳戶之存摺、提款卡及密碼，交付乙○○；(二)乙○○取得該存摺、提款卡及密碼後，另基於幫助他
    人涉犯詐欺取財罪行之不確定故意，隨即於當日下午5、6時
    許，在臺北縣板橋市○○○路某電動玩具店，將上開存摺、
    提款卡及密碼交付「林坤龍」。嗣因「林坤龍」所屬詐欺集
    團成員取得上開之帳戶存摺、提款卡及密碼後，於98年6月
    16日中午12時56分許，利用佯裝友人偽稱急需用錢之詐騙手
    法，誘使甲○○受騙後，匯款新臺幣（下同）20,000元至丙○○所有之上開帳戶，並隨即遭提領一空，甲○○旋即發現
    受騙，報警後循線查知上情。
二、按經宜蘭縣政府警察局羅東分局報請臺灣宜蘭地方法院檢察
    署檢察官偵查起訴。
    理  由
一、訊據被告乙○○於本院審理中，對於上開犯罪事實均坦承不
    諱，並經證人丙○○於警訊及偵查中（參見警羅偵字第0983
    104735號卷【下稱警卷】第4至6頁98年7月22日警訊筆錄、9
    8年度偵字第3766號卷【下稱偵卷】第7至10頁98年9月24日
    偵訊筆錄），及被害人甲○○於警訊中（參見警卷第1、2頁
    98年6月17日警訊筆錄）分別證述在卷。復有被害人甲○○
    所提郵政國內匯款執據影本1紙（警卷第3頁）、中華郵政股
    份有限公司宜蘭郵局98年6月25日宜營字第0985000471號函
    檢送之丙○○上開郵局帳戶基本資料及交易明細（警卷第8
    至10頁）等件在卷可佐。此外另有被告所有之金融機構開戶
    資料回應狀態單1紙（偵卷第20頁）附卷可參。綜上所述，
    本件事證明確，被告前開犯行堪以認定，應依法論科。
二、核被告關於前開犯罪事實一(一)所為，係犯刑法第339條第1項
    詐欺取財罪；關於前開犯罪事實一(二)所為，係犯刑法第339
    條第1項詐欺取財罪之幫助犯，而被告幫助他人犯罪，為幫
    助犯，依刑法第30條第2項減輕其刑。查被告前因偽造有價
    證券案件，經臺灣板橋地方法院以95年度訴字第775號刑事
    判決判處有期徒刑2年確定，於97年8月27日假釋出監，於98
    年4月19日假釋期滿，有卷附臺灣高等法院被告前案紀錄表
    可按，其受有期徒刑之執行完畢，5年內再犯法定刑有期徒
    刑以上之上開2罪，為累犯，均依法加重其刑，而被告所犯
    上開犯罪事實一(二)之幫助詐欺取財犯行，同時有加重減輕事
    由，依刑法第71條第1項規定先加後減之。爰審酌被告騙取
    他人帳戶資料後，將之交付詐騙集團成員使用，致使詐騙集
    團成員利用該帳戶作為犯罪所得款項匯入之用，依其犯罪之
    動機、目的、手段，被害人所受損失，及被告犯罪後之態度
    等一切情狀，就其所犯上開2罪分別量處如主文所示之刑，
    並定其應執行刑，及諭知易科罰金之折算標準，以示懲儆。
據上論斷，應依刑事訴訟法第299條第1項前段，刑法第339條第
1項、第30條、第47條第1項、第41條第1項前段、第51條第5款，
刑法施行法第1條之1第1項、第2項前段，判決如主文。
本案經檢察官陳嘉瑜到庭執行職務
中    華    民    國    99    年    5     月    26    日
                  刑事第四庭審判長法  官  林楨森
                                  法  官  陳雪玉
                                  法  官  辜漢忠
以上正本證明與原本無異。
如不服本判決應於收受送達後十日內向本院提出上訴書狀，並應
敘述具體理由；其未敘述上述理由者，應於上訴期間屆滿後二十
日內向本院補提理由書(均須按他造當事人之人數附繕本)「切勿
逕送上級法院」。
                                  書記官  林詩綺
中    華    民    國    99    年    5     月    27    日
附錄本案論罪科刑法條：
刑法第339條第1項
意圖為自己或第三人不法之所有，以詐術使人將本人或第三人之
物交付者，處5年以下有期徒刑、拘役或科或併科1千元以下罰金
。

司法院資訊處製作；財團法人民間司法改革基金會備份。
